【裁判字號】    97,裁,4063
【裁判日期】    970821
【裁判案由】    土地增值稅
【裁判全文】
最  高  行  政  法  院  裁  定
                                      97年度裁字第4063號
上  訴  人  臺灣省農工企業股份有限公司
代  表  人  甲○○
訴訟代理人  高秀枝  律師
被 上訴 人  臺北市稅捐稽徵處
代  表  人  乙○○
上列當事人間土地增值稅事件，上訴人對於中華民國97年5月8日
臺北高等行政法院96年度訴字第3334號判決，提起上訴，本院裁
定如下：
    主  文
上訴駁回。
上訴審訴訟費用由上訴人負擔。
    理  由
一、按對於高等行政法院判決之上訴，非以其違背法令為理由，
    不得為之，行政訴訟法第242條定有明文。依同法第243條第
    1項規定，判決不適用法規或適用不當者，為違背法令；而
    判決有同條第2項所列各款情形之一者，為當然違背法令。
    是當事人對於高等行政法院判決上訴，如依行政訴訟法第24
    3條第1項規定，以高等行政法院判決有不適用法規或適用不
    當為理由時，其上訴狀或理由書應有具體之指摘，並揭示該
    法規之條項或其內容；若係成文法以外之法則，應揭示該法
    則之旨趣；倘為司法院解釋或本院之判例，則應揭示該判解
    之字號或其內容。如以行政訴訟法第243條第2項所列各款情
    形為理由時，其上訴狀或理由書，應揭示合於該條項各款之
    事實。上訴狀或理由書如未依此項方法表明，或其所表明者
    與上開法條規定不合時，即難認為已對高等行政法院判決之
    違背法令有具體之指摘，其上訴自難認為合法。
二、本件上訴人對於高等行政法院判決上訴，主張：「上訴人原
    所有坐落臺北市○○區○○段2小段18之1、18之3、20之1及
    20之3號等4筆土地（下稱系爭土地）係都市計畫法第42條所
    劃定之交通用地，且依臺北市政府捷運工程局96年1月8日北
    市捷聯字第09534518500號函載：『說明：三．．．倘繼受
    人放棄參與聯合開發本府將依程序辦理徵收或價購』，則系
    爭土地仍有被徵收之可能，仍應認屬公共設施保留地，原判
    決認定系爭土地非公共設施保留地，顯有判決適用法則不當
    之違背法令。蓋系爭土地既未予徵收，自與土地稅法第39條
    第2項規定尚未被徵收之要件相符，自應有免徵土地增值稅
    之適用，至於尚未被徵收之『原因』，法條並未訂有限制或
    排除條款，因此，簽有聯合開發契約僅係該土地尚未被徵收
    之原因之一，應不影響適用免徵土地增值稅之規定，原審對
    上訴人此一主張，並未在理由內敘明其不採之法律意見，自
    有判決不備理由之違法」等語，據為指摘原判決違背法令之
    事由，惟原判決已具體表明：「土地移轉欲依土地稅法第39
    條第2項之規定免徵土地增值稅者，須具備二構成要件，缺
    一不可。其一為『該土地在都市計畫之規劃上為公共設施保
    留地』，其二為『該土地所有權在移轉之時點，向前展望，
    國家將以徵收方式取得該土地』，若在移轉時點，已無徵收
    之可能性（本案中已有聯合開發案之存在，已不須徵收），
    即因不符合法定構成要件，而無法享有免徵土地增值稅之稅
    捐優惠」之法律見解，此等法律見解符合規範本旨，並無錯
    誤。而前開上訴理由，無非對原審已表明之法律論斷，重複
    爭執，提出其個人之主觀意見，泛言論斷有誤云云，而未提
    出具體之實證法或行政及司法實務上之權威意見來支持其法
    律主張，難認其對原判決之如何違背法令處已有具體之指摘
    ，而符合上訴合法門檻。則依首開規定及說明，應認其上訴
    為不合法。
三、據上論結，本件上訴為不合法。依行政訴訟法第249條第1項
    前段、第104條、民事訴訟法第95條、第78條，裁定如主文
    。
中    華    民    國    97    年    8     月    21    日
                    最高行政法院第一庭
                        審判長法官  鄭  淑  貞
                              法官  侯  東  昇
                              法官  林  樹  埔
                              法官  鄭  小  康
                              法官  帥  嘉  寶
以  上  正  本  證  明  與  原  本  無  異
中    華    民    國    97    年    8     月    22    日
                              書記官  莊  俊  亨


司法院資訊處製作；財團法人民間司法改革基金會備份。
